【裁判字號】    89,上易,1628
【裁判日期】    891211
【裁判案由】    傷害
【裁判全文】
臺灣高等法院刑事判決                          八十九年度上易字第一六二八號
    上  訴  人
    即  被  告  甲○○
    選任辯護人  林振煌
右上訴人因傷害案件，不服台灣板橋地方法院八十九年度易字第一一二號中華民國八
十九年三月二十三日第一審判決（起訴案號：台灣板橋地方法院檢察署八十八年度偵
字第二三一一三號），提起上訴，本院判決如左：
    主  文
上訴駁回。
    事實及理由
一、本案經本院審理結果，認第一審以上訴人即被告甲○○犯刑法第二百七十七條第
    一項之罪，判處有期徒刑月，並諭知如易科罰金以佰元折算壹日之折算標準
    ，其認事用法及量刑均無不當，應予維持，並引用第一審判決書記載之事實、證
    據及理由（詳如附件）。
二、被告上訴意旨雖仍矢口否認傷害情事，辯稱：伊是與告訴人林佩君吵架，不是打
    架，伊沒有動手打告訴人，是告訴人衝過來，伊以兩手將其推開，告訴人並未倒
    地云云。惟查：關於被告甲○○確有傷害告訴人林佩君之事證，除詳如第一審判
    決書所載外，並有告訴人於原審中所提出附卷之由伊與證人乙○○、丙○○以電
    話交談之錄音帶（證人乙○○與丙○○均坦承各該電話錄音係渠等與告訴人交談
    之聲音─見本院卷第六十一頁及第九十三頁反面）及錄音對白可資佐證，雖證人
    乙○○及丙○○於本院中否認伊有看到被告傷害告訴人，乙○○且稱伊是因告訴
    人經常打電話來煩，伊不堪其擾，才順著告訴人的意思講云云，然查：證人乙○
    ○不但於電話中表示伊於六月份有看到被告毆打告訴人，且與告訴人交談甚久，
    其間猶主動告知告訴人說被告曾要證人林辛建不能供出來等情，其談話內容顯非
    敷衍應付；另證人丙○○不但於電話中向告訴人表示：伊有看到告訴人被打，但
    不願意出庭作證等語，即渠於本院中亦陳稱：伊當天有聽到吵架聲，有探頭看了
    一下，看到林佩君蹲在牆壁邊，聽到她叫她先生不要使用暴力等情（見本院卷第
    六十一頁）。是由上開錄音帶及錄音對白與證人丙○○之證言，更足見被告確有
    傷害告訴人之行為，原審認定被告之犯行，核無不合，被告上訴否認犯罪，為無
    理由，應予駁回。
據上論結，應依刑事訴訟法第三百七十三條、第三百六十八條判決如主文。
本案經檢察官楊楚猛到庭執行職務。
中      華      民      國    八十九    年     十二     月     十一     日
                              臺灣高等法院刑事第二十庭
                                  審判長法  官  葉  麗  霞
                                        法  官  黃  瑞  華
                                        法  官  余  來  炎
右正本證明與原本無異。
不得上訴。
                                        書記官  黃  麗  玲
中    華    民    國    八十九    年        十二    月        十四      日
附錄本判決論罪科刑法條全文
刑法第二百七十七條
傷害人之身體或健康者，處三年以下有期徒刑、拘役或一千元以下罰金。
犯前項之罪因而致人於死者，處無期徒刑或七年以上有期徒刑；致重傷者，處三年以
上十年以下有期徒刑。


司法院資訊處製作；財團法人民間司法改革基金會備份。
